【裁判字號】    90,訴,580
【裁判日期】    900531
【裁判案由】    公共危險
【裁判全文】
臺灣桃園地方法院刑事判決                            九十年度訴字第五八號
    公  訴  人  臺灣桃園地方法院檢察署檢察官
    被      告  甲○○
右被告因公共危險案件，經檢察官提起公訴（八十九年偵字第一三一二五號），本院
判決如左：
    主  文
甲○○於陸路設置混凝土路障致生往來之危險，處拘役肆拾伍日，如易科罰金，以參
佰元折算壹日。
    事  實
一、甲○○明知桃園縣復興鄉三民村十九鄰往自來水塔之產業道路係供公眾往來耕作
    、維修自來水塔須使用之陸路，竟因不滿桃園縣復興鄉公所鋪設該產業道路經過
    其子王志才向桃園縣復興鄉公所所承租之桃園縣復興鄉基國派第七三五地號（為
    山胞保留地）而未予補償，且其鄰人使用該道路亦未出錢給付甲○○，甲○○竟
    於民國（下同）八十七年底至八十八年初某日（公訴人誤載為八十五年間）擅自
    於該產業路上設置混凝土路障（長約三公尺、寬約二十公分、高約二十公分），
    阻擋人車進出，致生人車往來之危險。
二、案經桃園縣復興鄉公所告發由桃園縣警察局大溪分局報請臺灣桃園地方法院檢察
    署檢察官偵查起訴。
    理  由
一、右揭事實訊據被告甲○○坦承不諱，被告雖辯稱因林建民兄弟在開路前答應給伊
    十萬元，事後卻沒有給錢，伊才設路障把路圍起來云云。然查，座落桃園縣復興
    鄉基國派第七三五地號土地，為中華民國所有之山胞保留地，此有土地登記簿謄
    本一份附卷可稽，而被告之子王志才係於七十七年六月七日承租該地至八十七年
    六月五日為止，此亦有臺灣省山地保留地租地造林契約書一份附卷可稽。雖前揭
    產業道路通過王志才所承租之第七三五號土地，但因該土地係屬國有，該產業道
    路亦為桃園縣復興鄉公所於八十五年間為公眾耕作及維護自來水塔之用而鋪設，
    確為供公眾使用之道路，而非被告所私有之道路。被告縱未得到補償，亦應循行
    政程序之相關規定解決，被告不循此為之，反將道路用混凝土路障予以阻礙，足
    生使人跌倒、發生車禍等往來之危險，其所辯縱屬實，亦無解於其罪責之成立。
    此外，右揭事實亦據舉發人乙○○（復興鄉公所建設課職員）陳訴明確，並經公
    訴人到場勘驗屬實，並製有勘驗筆錄一份附卷可稽，復有相片二幀、地籍圖一份
    、土地登記簿謄本一份及臺灣省山地保留地租地造林契約書一份在卷足憑，本件
    事證明確，被告犯行洵堪認定。
二、核被告甲○○所為，係犯刑法第一百八十五條第一項之公共危險罪名。被告係四
    年七月三日出生，為本件犯行時為滿八十歲之人，爰依刑法第十八條第三項規定
    減輕其刑。被告行為後，刑法第四十一條於九十年一月十日經修正公布，並於同
    年月十二日生效，易科罰金之適用範圍擴大為最重本刑五年以下有期徒刑之罪，
    並明定併合處罰之數罪，如各罪均得易科罰金者，其應執行之刑逾六月時，亦得
    適用之，比較新舊法之結果，以裁判時即修正後之刑法第四十一條對被告較為有
    利，依刑法第二條第一項前段規定應適用裁判時之法律。爰審酌被告犯罪動機乃
    因未得到金錢補償、目的係為得到金錢補償、手段尚非極嚴重、有致生他人行車
    事故之危害及犯罪後坦承犯行等一切情狀，量處如主文所示之刑，並諭知易科罰
    金之折算標準。
據上論斷，依刑事訴訟法第二百九十九條第一項前段、刑法第一百八十五條第一項、
第十八條第三項、第二條第一項前段、修正後第四十一條第一項前段、罰金罰鍰提高
標準條例第一條前段、第二條，判決如主文。
本案經檢察官林秀菊到庭執行職務。
中        華        民        國     九十   年     五    月   三十一    日
                                   臺灣桃園地方法院刑事第二庭
                                       法  官  張淑芬
右正本證明與原本無異。
如不服本判決，應於判決送達後十日內向本院提出上訴狀( 應附繕本 )，上訴於
臺灣高等法院。
                                    書記官   黃文琪
中        華        民        國     九十      年    六   月    十一    日
附錄論罪之法條：
刑法第一八五條第一項
刑法第一百八十五條
損壞或壅塞陸路、水路、橋樑或其他公眾往來之設備或以他法致生往來危險者，處五
年以下有期徒刑，拘役或五百元以下罰金。
因而致人於死者，處無期徒刑或七年以上有期徒刑；致重傷者，處三年以上、十年以
下有期徒刑。
第一項之未遂犯罰之。


司法院資訊處製作；財團法人民間司法改革基金會備份。
